---
title: "¿ES BUENO EL SOLECITO PARA SER FELIZ?"
author: "John Snow"
date: "28/3/2019"
output:
  pdf_document: default
  word_document: default
  html_document:
    df_print: paged
editor_options:
  chunk_output_type: console
bibliography: references.bib
csl: ecology-letters.csl
---

## INTRODUCCIÓN

En este estudio vamos a comprobar si las personas que pasan más tiempo al sol son más felices [@Rezende_2007]. Esto explicaría el por qué en Andalucía la gente es tan simpática y alegre. Un resultado positivo contribuiría a solucionar los problemas de mala leche y tristeza que se observan entre los individuoas que viven en paises del norte (ej: Alemania, Suecia, Dinamarca) [@Young_2018].

## MÉTODOS

```{r datos, include=FALSE}

datos <- read.table("data.txt", header=TRUE)
datos <- datos[-c(12,17,36,57), ]

```

```{r model, echo=FALSE} 

modelo <- lm(happiness ~ sunshine, data=datos) 
# no es necesraio hacer dos chunks para estos dos códigos.

```

Se han entrevistado `r nrow(datos)` personas para conocer de primera mano su nivel de felicidad y cuntas horas pasan al sol. Los datos recabados se han ajustado a un modelo lineal para comprobar sy hay una correlación significativa entre ambas variables.

Estructura del modelo
$$
y = \alpha + \beta * X
$$

## RESULTADOS

Se ha encontrado una relación significativa entre la felicidad expresada por los individuos y las horas que se han pasado al sol (`r round(coef(modelo)[2], digits=3)`).

```{r figura, echo=FALSE}
library(visreg)
library(ggplot2)
visreg(modelo, gg = TRUE)
```

```{r tabla, echo=FALSE}
library(knitr)
library(xtable)
kable(xtable(modelo))
# kable genera una tabla en Rmarkdown
```

## DISCUSIÓN

Queda claro: a más sol, más alegría. Nuestros resultados ofrecen una explicación robusta al hecho que los andaluces son más felices y alegres que los habitantes de climas más fríos. Además, la relación encontrada está de acuerdo con los resultados publicados anteriormente por Reyes y colaboradores (Reyes et al., 1976).

## BIBLIOGRAFÍA
